【裁判字號】    99,訴,1397
【裁判日期】    991203
【裁判案由】    違反毒品危害防制條例
【裁判全文】
臺灣彰化地方法院刑事判決              99年度訴字第1397號
公  訴  人  臺灣彰化地方法院檢察署檢察官
被      告  張寶敏
上列被告因違反毒品危害防制條例案件，經檢察官提起公訴（99
年度毒偵字第1807號），本院依簡式審判程序判決如下：
    主  文
張寶敏施用第一級毒品，累犯，處有期徒刑玖月。又施用第二級
毒品，累犯，處有期徒刑伍月；扣案之第二級毒品甲基安非他命
壹包（毛重約零點壹伍公克）沒收銷燬之，玻璃吸食器壹支、塑
膠鏟管貳支及塑膠袋陸個均沒收之。應執行有期徒刑壹年；扣案
之第二級毒品甲基安非他命壹包（毛重約零點壹伍公克）沒收銷
燬之，玻璃吸食器壹支、塑膠鏟管貳支及塑膠袋陸個均沒收之。
    事  實
一、張寶敏前於民國93年間曾因施用毒品案件，經送觀察勒戒後
    ，認無繼續施用毒品之傾向，於93年12月15日執行完畢釋放
    ，並由臺灣彰化地方法院檢察署檢察官於93年12月17日，以
    93年度毒偵字第4228號為不起訴處分確定。再於94年間因3
    件施用毒品案及1件竊盜案，分別經法院判處有期徒刑8月、
    8月、3月、4月確定，後3案並經法院裁定應執行有期徒刑1
    年1月，而其入監接續執行前開案件後，於96年7月2日因假
    釋付保護管束期滿未經撤銷而視為執行完畢。詎仍不知悔改
    ，復基於施用第一級毒品海洛因之犯意，於99年8月20日上
    午某時，在彰化縣員林鎮某友人住處內，以將海洛因摻入香
    菸內再點火吸食之方式，施用海洛因1次。另基於施用第二
    級毒品甲基安非他命之犯意，於99年8月20日上午某時，在
    同上處所，以將甲基安非他命置於玻璃吸食器內，再點火燒
    烤而吸食所產生煙霧之方式，施用甲基安非他命1次。嗣於
    99年8月21日18時30分許，為警在其彰化縣大村鄉過溝村過
    溝三巷28號住處內搜索而查獲，並扣得甲基安非他命1包（
    毛重約0.15公克）及其所有供施用甲基安非他命所用之玻璃
    吸食器1支、塑膠鏟管2支及塑膠袋6個；復經警於99年8月21
    日19時30分許依法採集其尿液送驗，結果呈嗎啡及甲基安非
    他命陽性反應，始悉上情。
二、案經彰化縣警察局員林分局報告臺灣彰化地方法院檢察署檢
    察官偵查起訴。
    理  由
一、被告張寶敏於準備程序中，先就前揭犯罪事實為有罪之陳述
    ，且所犯係死刑、無期徒刑、最輕本刑為3年以上有期徒刑
    以外之罪，經本院合議庭依刑事訴訟法第273條之1第1項之
    規定，裁定由受命法官獨任進行簡式審判程序，合先敘明。
二、訊據被告張寶敏對於上揭施用第一級毒品海洛因、第二級毒
    品甲基安非他命之犯行均坦承不諱，且經警於99年8月21日
    19時30分許依法採集其尿液送驗，結果呈嗎啡及甲基安非他
    命陽性反應乙節，有尿液代號與真實姓名對照認證單及詮昕
    科技股份有限公司濫用藥物尿液檢驗報告各1紙附卷可按，
    此外復有甲基安非他命1包（毛重約0.15公克）、玻璃吸食
    器1支、塑膠鏟管2支及塑膠袋6個扣案足資佐證，足徵被告
    之自白與事實相符。又按修正毒品危害防制條例就施用毒品
    者，僅於「初犯」及「5年後再犯」二種情形，有其追訴條
    件之限制，即須於初犯經觀察、勒戒或強制戒治釋放後，5
    年內均無施用毒品之行為，始能認其前所實施之觀察、勒戒
    或強制戒治已足遮斷毒癮，而得於5年後再犯時，再予適用
    初犯之規定，重行觀察、勒戒等程式；倘5年內已經再犯，
    被依法追訴處罰，縱其第3次（或第3次以上）施用毒品之時
    間在初犯釋放5年以後，即與「5年後再犯」之情形有別，且
    因已於「5年內再犯」，顯見其再犯率甚高，原實施觀察、
    勒戒或強制戒治，已無法收其實效，而無5年戒斷期之存在
    ，自無再經觀察、勒戒及強制戒治之必要，應由檢察官逕行
    起訴，最高法院95年度台非字第59號判決、95年度台非字第
    65號判決及95年度第7次刑事庭會議決定足供參照。查本件
    被告前於93年間曾因施用毒品案件，經送觀察勒戒後，認無
    繼續施用毒品之傾向，於93年12月15日執行完畢釋放，並由
    臺灣彰化地方法院檢察署檢察官於93年12月17日，以93年度
    毒偵字第4228號為不起訴處分確定；再於5年內之94年間因3
    件施用毒品案件，分別經法院判處有期徒刑8月、8月、3月
    確定等情，有臺灣彰化地方法院檢察署刑案資料查註紀錄表
    及臺灣高等法院被告前案紀錄表各1份在卷可參，是以依照
    上開說明，本件被告施用毒品之犯行既經檢察官提起公訴，
    本院自應依法論科。綜上，本件事證明確，被告上開施用毒
    品之犯行，應堪認定。
三、核被告張寶敏所為，係犯毒品危害防制條例第10條第1項之
    施用第一級毒品罪及同條第2項之施用第二級毒品罪。又其
    持有第一級毒品海洛因及第二級毒品甲基安非他命並進而施
    用，其持有之低度行為應為施用之高度行為所吸收，均不另
    論罪。至其所犯上開2罪間，犯意各別，行為互殊，應予分
    論併罰。又查被告於94年間曾因3件施用毒品案及1件竊盜案
    ，分別經法院判處有期徒刑8月、8月、3月、4月確定，後3
    案並經法院裁定應執行有期徒刑1年1 月，而其入監接續執
    行前開案件後，於96年7月2日因假釋付保護管束期滿未經撤
    銷而視為執行完畢等情，有臺灣高等法院被告前案紀錄表1
    份附卷可憑，其受上開有期徒刑執行完畢後，5年以內故意
    再犯本件有期徒刑以上之2罪，為累犯，均應依法加重其刑
    。爰審酌被告前曾因施用毒品經送觀察、勒戒執行完畢後，
    猶不思戒絕毒癮、革除惡習，顯未能深切悔改並記取教訓，
    惟念及其施用毒品之犯行，在本質上乃屬自我戕害身心健康
    之行為，且其並未因此而有破壞社會秩序或侵害他人權益之
    情形，以及犯後坦承犯行，態度尚佳等一切情狀，就其所犯
    上開2罪各量處如主文所示之刑，並定其應執行之刑，以資
    懲戒。扣案之甲基安非他命1包（毛重約0.5公克），係查獲
    之第二級毒品，應依法宣告沒收銷燬之；玻璃吸食器1支、
    塑膠鏟管2支及塑膠袋6個等物，為被告所有供施用甲基安非
    他命所用之物，業據被告供承在卷，應依法宣告沒收之。至
    注射針筒1支，被告供稱係之前施用海洛因所用之工具，且
    本院亦查無證據足證與本件施用海洛因之犯行有何關連，爰
    不另為沒收之諭知，附此敘明。
據上論斷，應依刑事訴訟法第273條之1第1項、第299條第1項前
段，毒品危害防制條例第10條第1項、第2項、第18條第1項前段
，刑法第11條前段、第47條第1項、第51條第5款、第38條第1項
第2款，判決如主文。
本案經檢察官林佳裕到庭執行職務。
中    華    民    國    99    年    12    月    3     日
                  臺灣彰化地方法院刑事第九庭
                                    法    官    紀佳良
以上正本證明與原本無異。
如不服本判決，應於收受判決後10日內向本院提出上訴書狀，並
應敘述具體理由；其未敘述上訴理由者，應於上訴期間屆滿後20
日內向本院補提理由書（均須按他造當事人之人數附繕本「切勿
逕送上級法院」）。
中    華    民    國    99    年    12    月     3     日
                                    書 記 官    林佑儒
附錄論罪科刑法條：
毒品危害防制條例第十條：
施用第一級毒品者，處六月以上五年以下有期徒刑。
施用第二級毒品者，處三年以下有期徒刑。

司法院資訊處製作；財團法人民間司法改革基金會備份。
